臺灣屏東地方法院刑事判決　　　　　　100年度交易字第132號
公　訴　人　臺灣屏東地方法院檢察署檢察官
被　　　告　林祥嘉
上列被告因業務過失傷害案件，經檢察官提起公訴（100 年度調
偵字第67號），被告於本院準備程序進行中，就被訴犯罪事實為
有罪之陳述，經告知簡式審判程序意旨，並聽取當事人意見後，
本院合議庭裁定改由受名法官依簡式審判程序進行，並判決如下
：
    主  文
林祥嘉犯業務過失傷害罪，處有期徒刑貳月，如易科罰金，以新
臺幣壹仟元折算壹日。
    事  實
一、林祥嘉是德麥食品公司之送貨司機，為從事駕駛業務之人。
    於民國99年10月16日下午1時55分許，駕駛車牌號碼3220─
    PP號自用小貨車，由屏東縣屏東市○○路154 號前要起駛迴
    轉時，應注意起駛前應顯示方向燈，注意前後左右有無障礙
    或車輛行人，並應讓行進中之車輛行人優先通行；並應注意
    汽車迴車前，應暫停並顯示左轉燈光或手勢，看清無來往車
    輛，並注意行人通過，始得迴轉，依其狀況，並非不能注意
    ，竟疏未注意及此，仍貿然起駛迴轉，致與左側同向由盧彥
    良所騎乘車牌號碼KN7─689號之重型機器腳踏車擦撞，盧彥
    良因而左側鎖骨骨折、鼻骨骨折、鼻部撕裂傷。
二、案經盧彥良訴由屏東縣政府警察局屏東分局報告台灣屏東地
    方法院檢察署檢察官偵查起訴。
    理  由
一、本案被告林祥德所犯，並非法定刑為死刑、無期徒刑或最輕
    本刑3 年以上有期徒刑之罪，亦非高等法院管轄第一審之案
    件，而被告於本院準備程序中就被訴事實為有罪之陳述，本
    院合議庭乃裁定由受命法官獨任進行簡式審判程序。又簡式
    審判程序之證據調查，不受刑事訴訟法第159 條第1 項、第
    161 條之2 、第161 條之3 、第163 條之1 及第164 條至第
    170 條規定之限制，刑事訴訟法第27 3條之2 亦定有明文，
    故本件審理依該規定，亦排除嚴格證據調查，併予敘明。
二、上揭事實，業據被告於本院審理中坦承不諱，核與告訴人即
    被害人盧彥良於警詢、偵訊指述情節大致相符；此外，復有
    屏東縣政府警察局交通大隊交通事故談話記錄表、道路交通
    事故現場圖、道路交通事故調查報告表（一）（二）、財團
    法人屏東基督教醫院診斷證明書及現場照片15張在卷可憑。
    又汽車起駛前應顯示方向燈，注意前後左右有無障礙或車輛
    行人，並應讓行進中之車輛行人優先通行；汽車迴車前，應
    暫停並顯示左轉燈光或手勢，看清無來往車輛，並注意行人
    通過，始得迴轉，道路交通安全規則第89條第1 項第6 款、
    第106 條第1 項第5 款分別定有明文，被告既領有小型車駕
    駛執照，則其就上開規定應已知之甚詳，自應確實遵守；而
    當時天候晴、日間自然光線、路面乾燥無缺陷、無障礙物，
    視距良好等情，亦有卷附道路交通事故調查報告表可參，故
    依當時天候及路況，被告並無不能注意之情事，是被告疏未
    注意上開規定，貿然迴車，致與告訴人盧彥良發生車禍，顯
    見被告應有過失甚明。又本件經送臺灣省高屏澎車輛行車事
    故鑑定委員會後，亦同此認定，有該委員會100 年3 月11日
    鑑定意見書附卷可參。
三、按刑法上所謂業務，係以事實上執行業務者為標準，即指以
    反覆同種類之行為為目的之社會的活動而言；執行此項業務
    ，縱令欠缺形式上之條件，但仍無礙於業務之性質（最高法
    院43年臺上字第826 號判例意旨參照）。被告平日既係駕駛
    前開營業用大貨車為業，本件自屬業務上之行為，應負特別
    注意義務。是故核被告所為，係犯刑法第284 條第2 項前段
    之業務過失傷害罪。按汽車駕駛人，無駕駛執照駕車、酒醉
    駕車、吸食毒品或迷幻藥駕車、行駛人行道或行經行人穿越
    道不依規定讓行人優先通行，因而致人受傷或死亡，依法應
    負刑事責任者，加重其刑至二分之一，道路交通管理處罰條
    例第86條第1 項定有明文。本件被告係領有普通小型車駕駛
    執照，有被告之交通部製發汽車駕駛執照在卷足考，自無道
    路交通管理處罰條例第86條第1 項加重其刑之適用。被告於
    肇事後留在現場，且主動向據報前往現場處理之員警供承肇
    事犯罪一節，有屏東政府警察局交通警察隊道路交通事故肇
    事人自首紀錄表1 份在卷可佐，是以被告對於未經發覺之各
    罪自首而接受裁判，依刑法第62條前段之規定，予以減輕其
    刑。
四、爰審酌本件被告因未依規定起駛迴車，致令本案事故發生，
    因而造成告訴人盧彥良傷害之結果，迄未與告訴人達成和解
    ，亦未賠償其損失等情，惟念被告於本院審理中坦承犯行，
    態度尚可暨其犯罪動機、目的、生活狀況等一切情狀，爰量
    處如主文所示之刑，並諭知易科罰金之折算標準，以示儆懲
    。
據上論斷，依刑事訴訟法第273 條之1 第1 項、第284 條之1 、
第299 條第1 項前段，刑法第284 條第2 項前段、第62條前段、
第41條第1 項前段，刑法施行法第1 條之1 ，判決如主文。
本案經檢察官潘國威到庭執行職務
中    華    民    國   100    年    6     月    16    日
                  刑事第三庭    法  官  蕭筠蓉
以上正本證明與原本無異。
如不服本判決應於收受判決後10日內向本院提出上訴書狀，並應
敘述具體理由；其未敘述上訴理由者，應於上訴期間屆滿後20日
內向本院補提理由書（均須按他造當事人之人數附繕本）「切勿
逕送上級法院」。
中    華    民    國   100    年    6     月    16    日
                                書記官  張語恬
附錄本案論罪科刑法條：
中華民國刑法第284條
因過失傷害人者，處6 月以下有期徒刑、拘役或5 百元以下罰金
，致重傷者，處1 年以下有期徒刑、拘役或5 百元以下罰金。
從事業務之人，因業務上之過失傷害人者，處1 年以下有期徒刑
、拘役或1 千元以下罰金，致重傷者，處 3 年以下有期徒刑、
 拘役或2 千元以下罰金。